【裁判字號】    98,訴,1528
【裁判日期】    980612
【裁判案由】    毒品危害防制條例
【裁判全文】
臺灣板橋地方法院刑事判決              98年度訴字第1528號
公  訴  人  臺灣板橋地方法院檢察署檢察官
被      告  甲○○
上列被告因違反毒品危害防制條例案件，經檢察官提起公訴（98
年度毒偵字第2537號），本院裁定改用簡式審判程序審理，判決
如下：
    主  文
甲○○施用第一級毒品，累犯，處有期徒刑玖月。又施用第二級
毒品，累犯，處有期徒刑伍月。應執行有期徒刑壹年。
    事  實
一、甲○○前於民國94年間因施用毒品案件，經本院以94年度毒
    聲字第1619號裁定送觀察、勒戒後，認無繼續施用毒品之傾
    向，於94年9 月27日執行完畢釋放出所，並經臺灣板橋地方
    法院檢察署檢察官於94年9 月27日以94年度毒偵字第4728號
    為不起訴處分確定；復於96年間因施用毒品案件，經臺灣臺
    北地方法院於96年6 月25日以96年度訴字第434 號判處有期
    徒刑7 月，嗣經同法院以96年度聲減字第2517號裁定減刑為
    有期徒刑3 月又15日確定，甫於97年3 月7 日縮刑期滿執行
    完畢。又於97年間因施用毒品案件，經本院於97年6 月18日
    以97年度訴字第1334號判處有期徒刑7 月確定。又於97年間
    因施用毒品案件，經本院於98年1 月13日以97年度訴字第38
    54號判處有期徒刑9 月，嗣經臺灣高等法院於98年3 月5 日
    以98年度上訴字第965 號判處上訴駁回確定，並與上開案件
    接續執行（現執行中）。詎其仍不知悔改，於觀察、勒戒執
    行完畢釋放後5 年內，竟基於施用第1 級毒品之犯意，於98
    年1 月13日某時，在其位於臺北縣板橋市○○路84巷24 號2
    樓居所，以將海洛因用水稀釋，再以針筒注射之方式，施用
    第1 級毒品海洛因乙次。另基於施用第2 級毒品之犯意，於
    同某時，在上址，以將甲基安非他命放入吸食器內燒烤之方
    式，施用第2 級毒品甲基安非他命乙次。嗣於98年1 月14日
    16時30分許，至臺北縣政府警察局海山分局海山派出所，經
    警採集其尿液送檢驗結果呈嗎啡及甲基安非他命陽性反應，
    始供出上情。
二、案經臺北縣政府警察局海山分局報請臺灣板橋地方法院檢察
    署檢察官偵查起訴。
    理  由
一、上揭犯罪事實業經被告甲○○於偵查及本院審理中坦承不諱
    （見臺灣板橋地方法院檢察署98年度毒偵字第2537號偵查卷
    第19頁、本院98年5 月26日準備程序、簡式審判筆錄），而
    被告為警查獲後所採集之尿液經送檢驗結果確呈嗎啡、甲基
    安非他命陽性反應，此有臺灣檢驗科技股份有限公司濫用藥
    物尿液檢驗報告1 紙在卷可憑（見上開偵查卷第8 頁），足
    徵被告之任意性自白與事實相符。又被告甲○○前於94年間
    因施用毒品案件，經本院以94年度毒聲字第1619號裁定送觀
    察、勒戒後，認無繼續施用毒品之傾向，於94年9 月27日執
    行完畢釋放出所，並經臺灣板橋地方法院檢察署檢察官於94
    年9 月27日以94年度毒偵字第4728號為不起訴處分確定；復
    於96年間因施用毒品案件，經臺灣臺北地方法院於96年6 月
    25日以96年度訴字第434 號判處有期徒刑7 月，嗣經同法院
    以96年度聲減字第2517號裁定減刑為有期徒刑3 月又15日確
    定，甫於97年3 月7 日縮刑期滿執行完畢。又於97年間因施
    用毒品案件，經本院於97年6 月18日以97年度訴字第1334號
    判處有期徒刑7 月確定。又於97年間因施用毒品案件，經本
    院於98年1 月13日以97年度訴字第3854號判處有期徒刑9 月
    ，嗣經臺灣高等法院於98年3 月5 日以98年度上訴字第965
    號判處上訴駁回確定，並與上開案件接續執行（現執行中）
    等情，有臺灣高等法院被告前案紀錄表1 份在卷可憑。是以
    ，本件事證明確，被告於觀察、勒戒執行完畢釋放後5年 內
    ，再犯本件施用第1 級毒品、第2 級毒品之犯行均堪認定，
    應予依法論處。
二、核被告甲○○所為，係犯毒品危害防制條例第10條第1 項之
    施用第1 級毒品罪及同條第2 項之施用第2 級毒品罪。被告
    持有第1 級毒品海洛因、第2 級毒品甲基安非他命，既意在
    供己施用，其持有之低度行為應為施用之高度行為所吸收，
    均不另論罪。被告所犯上開2 罪間，犯意各別，顯係另行起
    意，應予分論併罰。又被告有前揭論罪科刑及執行情形，有
    臺灣高等法院被告前案紀錄表1 份在卷可憑，其於有期徒刑
    執行完畢後5 年內，故意再犯本案有期徒刑以上之2 罪，為
    累犯，均應依法加重其刑。爰審酌被告之素行、犯罪之動機
    、目的、手段，施用第1 級毒品、第2 級毒品戕害自身健康
    及其犯後坦承犯行，態度良好等一切情狀，各量處如主文所
    示之刑，並定其應執行之刑，以資懲儆。
三、本件經檢察官提起公訴，被告於準備程序中就被訴事實為有
    罪之陳述，經法官告知簡式審判程序之旨，並聽取公訴人、
    被告之意見後，本院合議庭裁定由受命法官獨任進行簡式審
    判程序，併予敘明。
據上論斷，應依刑事訴訟法第273 條之1 第1 項、第299 條第1
項前段，毒品危害防制條例第10條，刑法第11條前段、第47條第
1項、第51條第5 款，判決如主文。
本案經檢察官王家春到庭執行職務。
中    華    民    國    98    年    6     月    12    日
                  刑事第十八庭  法  官  曾正耀
上列正本證明與原本無異。
如不服本判決，應於判決送達後10日內敘明上訴理由，向本院提
出上訴狀 (應附繕本) ，上訴於臺灣高等法院。其未敘述上訴理
由者，應於上訴期間屆滿後20日內向本院補提理由書「切勿逕送
上級法院」。
                                書記官  田世杰
中    華    民    國    98    年    6     月    12    日
附論罪科刑依據之法條：
毒品危害防制條例第10條
施用第1級毒品者，處 6 月以上 5 年以下有期徒刑。
施用第2級毒品者，處3年以下有期徒刑。


司法院資訊處製作；財團法人民間司法改革基金會備份。
